# 请教陈版关于母公司收购子公司少数股东权益的问题

提问人：热水 时间：2015-11-30 17:06:02
我的理解不知是否正确还请版主指正：母公司收购子公司股权不分同一控制和非同一控制，按照准则中的其他方式取得长投处理账务

回答人：chenyiwei
是这样。收购少数股权形成的长期股权投资成本按 2014 年修订后的长期股权投资准则第六条的规定确定。